臺灣高雄地方法院刑事判決　　　　　　　96年度訴字第3614號
公　訴　人　臺灣高雄地方法院檢察署檢察官
被　　　告　甲○○
上列被告因搶奪等案件，經檢察官提起公訴（96年度偵字第1826
6 號），嗣因被告就被訴事實為有罪之陳述，經本院告知簡式審
判程序意旨，並聽取公訴人及被告之意見後，本院合議庭裁定由
受命法官獨任依簡式審判程序審理，判決如下：
    主  文
甲○○共同犯竊盜罪，累犯，處有期徒刑陸月，減為有期徒刑參
月；又共同犯搶奪罪，累犯，處有期徒刑拾月，減為有期徒刑伍
月；又共同犯竊盜罪，累犯，處有期徒刑陸月，減為有期徒刑參
月；又共同犯搶奪罪，累犯，處有期徒刑拾月，減為有期徒刑伍
月。應執行有期徒刑壹年貳月。
    事實及理由
一、本件被告甲○○所犯為死刑、無期徒刑或最輕本刑為3 年以
    上有期徒刑以外之罪，其於準備程序中就被訴事實為有罪之
    陳述，經法官告知簡式審判程序之旨，並聽取公訴人及被告
    之意見後，依刑事訴訟法第273 條之1 第1 項規定，裁定由
    受命法官獨任進行簡式審判程序，合先敘明。
二、本件犯罪事實及證據，除犯罪事實第1 行補充更正為：「甲
    ○○前於民國85年間因違反肅清煙毒條例案件，經本院以85
    年度訴字第3315號判處有期徒刑3 年4 月，嗣經提起上訴，
    經臺灣高等法院高雄分院以86年度上訴字第246 號判決駁回
    上訴確定。又因違反麻醉藥品管理條例案件，經本院以86年
    度易字第948 號判處有期徒刑6 月確定，經本院以86年度聲
    字第1081號定應執行有期徒刑3 年8 月。甲○○入監執行後
    ，於89年5 月12日縮短刑期假釋出監，假釋期間付保護管束
    ，嗣經撤銷假釋，於91年11月29日入監執行殘刑，嗣於94年
    3 月19日縮短刑期執行完畢。詎甲○○仍不知悔改，與邱偉
    泰（業經本院以96年度訴字第2771號判處有期徒刑1 年）共
    同基於意圖為自己不法所有之犯意聯絡‧‧‧」；犯罪事實
    第3 行補充為：「96年2 月27日下午約4 時許，先由甲○○
    前往位於高雄縣鳥松鄉○○路123 號高雄長庚醫院附近，徒
    手竊取乙○○所有停放於該處車牌號碼XIR-245 號之重型機
    車，得手後逃離現場，旋即撥打電話與邱偉泰聯絡‧‧‧」
    ；犯罪事實第7 行補充為：「甲○○復於96年3 月7 日下午
    約4 時許，前往高雄市○○區○○路與福德路口之三信家商
    校門口，徒手竊取丙○○所有停放於該處車牌號碼GVY-751
    號之重型機車，得手後逃離現場，隨即撥打電話與邱偉泰聯
    絡‧‧‧」；並將犯罪事實倒數第2 行「並扣得車牌號碼XI
    R-24 5號、GVY-751 號2 輛」之記載刪除；證據部分應補充
    ：「被告甲○○於本院審理中之自白」外，餘均引用檢察官
    起訴書之記載（如附件）。
三、核被告甲○○就上開犯罪事實所為，均係犯刑法第320 條第
    1 項之竊盜罪及同法第325 條第1 項之搶奪罪。被告與邱偉
    泰間就上開犯行，均有犯意聯絡及行為分擔，均應論以共同
    正犯。被告上開所犯竊盜、搶奪等罪，彼此犯意個別、行為
    互殊，應予分論併罰。又被告前有如事實欄所示犯罪科刑紀
    錄，有臺灣高等法院被告前案紀錄表1 份在卷可按，其於有
    期徒刑執行完畢後，5 年內故意再犯上開有期徒刑以上之罪
    ，均為累犯，均應依法加重其刑。
四、爰審酌被告不思循正當途徑賺取財物，而為本件搶奪、竊盜
    犯行，危害社會治安，行搶之際不僅侵害財產法益，對於被
    害人身體安全亦生危險，惟考量被告犯後坦承犯行，態度良
    好，且不法取得之財物部分業經被害人領回，所生實害已有
    減低，及其犯罪動機、目的、手段、犯罪所得財物價值非鉅
    等一切情狀，各量處如主文所示之刑，並定其應執行刑，以
    資懲儆。又被告所為上開犯行之犯罪時間均在96年4 月24日
    以前，合於減刑條件，爰依中華民國96年罪犯減刑條例第2
    條第1 項第3 款之規定，均應減其宣告刑2 分之1 如主文所
    示，並定其應執行之刑。
據上論斷，應依刑事訴訟法第273 條之1 第1 項、第284 條之1
、第299 條第1 項前段、第310 條之2 、第454 條第2 項，刑法
第28條、第320 條第1 項、第325 條第1 項、第47條第1 項、第
51條第5 款，中華民國96年罪犯減刑條例第2 條第1 項第3 款、
第7 條，判決如主文。
本案經檢察官吳美齡到庭執行職務。
中　　華　　民　　國　　96　　年　　9 　　月　　28　　日
                  刑事第二庭    法　官  錢衍蓁
以上正本證明與原本無異。
如不服本判決應於收受本判決後10日內向本院提出上訴書狀，並
應敘述具體理由，如未敘述上訴理由者，應於上訴期間屆滿後20
日內補提理由書狀於本院（均須按他造當事人之人數附繕本）「
切勿逕送上級法院」。
中　　華　　民　　國　　96　　年　　9 　　月　　28　　日
　　　　　　　　　　　　　　　　書記官  秦富潔
中華民國刑法第320條
（普通竊盜罪、竊佔罪）
意圖為自己或第三人不法之所有，而竊取他人之動產者，為竊盜
罪，處5 年以下有期徒刑、拘役或5 百元以下罰金。
意圖為自己或第三人不法之利益，而竊佔他人之不動產者，依前
項之規定處斷。
前二項之未遂犯罰之。
中華民國刑法第325條
（普通搶奪罪）
意圖為自己或第三人不法之所有，而搶奪他人之動產者，處6 月
以上5 年以下有期徒刑。
因而致人於死者，處無期徒刑或7 年以上有期徒刑，致重傷者，
處3 年以上10年以下有期徒刑。
第 1 項之未遂犯罰之。
